ACORDAO-COMPLETO-2374746

ACÓRDÃO DE RELAÇÃO

ACÓRDÃO DE RELAÇÃO 9167/2019 ATA 33/2019 - SEGUNDA CÂMARA

Acórdão 9167/2019-TCU-Segunda Câmara
Os Ministros do Tribunal de Contas da União, reunidos em Sessão de 2ª Câmara, ACORDAM, por unanimidade, com fundamento nos arts. 1º, V, e 39, II, da Lei nº  8.443, de 1992, e nos arts. 1º, VIII, 143, II, 259, II, e 260, § 5º, do Regimento Interno do TCU, aprovado pela Resolução nº 246, de 2011, além do art. 7º, I, da Resolução TCU nº  206, de 2007, em considerar prejudicadas, por perda de objeto, as apreciações da legalidade, para fins de registro, dos atos de concessão de pensão militar relacionados no item 1.1 deste Acórdão, diante da cessação dos efeitos financeiros dos respectivos atos a partir do falecimento dos interessados, de acordo com os pareceres emitidos nos autos:
1. Processo TC-Processo 028.578/2019-8 (PENSÃO MILITAR) 
	1.1. Interessados: Ângela Teresa Araújo Cardoso (CPF XXX.614.177-XX) ; Augusta Moura de Carvalho (CPF XXX.220.887-XX) ; Celia Guedes da Cunha (CPF XXX.133.798-XX) ; Dulcina Barreto de Melo Santana (CPF XXX.979.684-XX) ; Erotildes Carvalho Borges (CPF XXX.167.877-XX) ; Hilda Iglesias de Paula (CPF XXX.067.877-XX) ; Joana Batista Ferreira (CPF XXX.161.277-XX) ; Jose Alves da Silva Filho (CPF XXX.426.157-XX) ; Júlia da Fonseca Cardoso (CPF XXX.092.987-XX) ; Jussana Sgambato do Amaral (CPF XXX.661.107-XX) ; Jussiléia Welte Campos (CPF XXX.088.827-XX) ; Leda de Mello Menezes (CPF XXX.266.914-XX) ; Luiza Gadelha da Silva (CPF XXX.071.657-XX) ; Maria de Lourdes Gomes Teixeira Pinto (CPF XXX.355.207-XX) ; Marina dos Santos (CPF XXX.949.587-XX) ; Neuza Rodrigues Ferreira (CPF XXX.404.507-XX) ; Olga Ayde Gomez Moschetta (CPF XXX.918.000-XX) ; Raimunda Borges de Barros (CPF XXX.219.917-XX) ; Rosangela Aparecida Nunes Fiorani Velasco (CPF XXX.405.507-XX) ; Ubiratan Sgambato do Amaral (CPF XXX.646.627-XX) e Violet Zveiter (CPF XXX.692.451-XX) .
	1.2. Órgão: Ministério da Defesa – Comando da Aeronáutica (vinculador) .
	1.3. Relator: Ministro-Substituto André Luís de Carvalho.
	1.4. Representante do Ministério Público: Procurador Marinus Eduardo De Vries Marsico.
	1.5. Unidade Técnica: Secretaria de Fiscalização de Pessoal (Sefip) .
	1.6. Representação legal: não há.
	1.7. Determinações/Recomendações/Orientações: não há.

Segunda Câmara

Ministério da Defesa - Comando da Aeronáutica (vinculador).

Ângela Teresa Araújo Cardoso (CPF XXX.614.177-XX); Augusta Moura de Carvalho (CPF XXX.220.887-XX); Celia Guedes da Cunha (CPF XXX.133.798-XX); Dulcina Barreto de Melo Santana (CPF XXX.979.684-XX); Erotildes Carvalho Borges (CPF XXX.167.877-XX); Hilda Iglesias de Paula (CPF XXX.067.877-XX); Joana Batista Ferreira (CPF XXX.161.277-XX); Jose Alves da Silva Filho (CPF XXX.426.157-XX); Júlia da Fonseca Cardoso (CPF XXX.092.987-XX); Jussana Sgambato do Amaral (CPF XXX.661.107-XX); Jussiléia Welte Campos (CPF XXX.088.827-XX); Leda de Mello Menezes (CPF XXX.266.914-XX); Luiza Gadelha da Silva (CPF XXX.071.657-XX); Maria de Lourdes Gomes Teixeira Pinto (CPF XXX.355.207-XX); Marina dos Santos (CPF XXX.949.587-XX); Neuza Rodrigues Ferreira (CPF XXX.404.507-XX); Olga Ayde Gomez Moschetta (CPF XXX.918.000-XX); Raimunda Borges de Barros (CPF XXX.219.917-XX); Rosangela Aparecida Nunes Fiorani Velasco (CPF XXX.405.507-XX); Ubiratan Sgambato do Amaral (CPF XXX.646.627-XX) e Violet Zveiter (CPF XXX.692.451-XX).

ANDRÉ DE CARVALHO

não há.

PENSÃO MILITAR (PMIL)

Secretaria de Fiscalização de Pessoal (Sefip).